【裁判字號】    99,財管,2
【裁判日期】    990330
【裁判案由】    選任遺產管理人
【裁判全文】
臺灣板橋地方法院民事裁定               99年度財管字第2號
聲  請  人  渣打國際商業銀行股份有限公司
法定代理人  乙○○
非訟代理人  丁○○
上列聲請人聲請對被繼承人戊○○選任遺產管理人事件，本院裁
定如下：
    主    文
選任甲○○（男、民國○○年○○月○○日生、身分證統一編號：Ｚ000
000000號）為被繼承人戊○○（女、民國○○年○ 月○ 日生、身分
證統一編號：Ｚ000000000號、民國96年9 月14日死亡）之遺產管
理人。
程序費用由被繼承人戊○○之遺產負擔。
    理    由
一、按繼承開始時，繼承人之有無不明，而無親屬會議或親屬會
    議未於一個月內選定遺產管理人者，利害關係人或檢察官得
    聲請法院選任遺產管理人；又被繼承人之所有繼承人均拋棄
    其繼承權者，亦準用關於無人承認繼承之規定，民法第1177
    條、第1178條第2 項前段、第1176條第6 項分別定有明文。
二、本件聲請意旨略以：被繼承人戊○○於民國93年5 月3 日連
    帶保證第三人同記玻璃纖維有限公司向聲請人（原亞洲信託
    投資股份有限公司）借用新台幣140 萬元，借款期間自93年
    5 月3 日起至96年5 月2 日止，然債務人即被繼承人戊○○
    對於上開債務僅繳至95年9 月10日止，其於95年10月10日起
    即未依約繳款，迄今已逾期1 次以上，依借款約定條款第4
    條第1 款約定，視為全部到期，共計尚欠款1,045,932 元未
    還。查被繼承人戊○○於96年9 月14日死亡，遺有座落新莊
    市○○段937 、398 地號等2 筆土地，因被繼承人之順位繼
    承人均已拋棄繼承，致聲請人無法對被繼承人之上開遺產行
    使債權，又被繼承人戊○○之配偶丙○○等對選任遺產管理
    人乙事均不予理會，為此爰依法聲請選任地政士甲○○為被
    繼承人戊○○之遺產管理人等語。
三、本件聲請人主張之上開事實，業據提出借款契約、除戶戶籍
    謄本、繼承系統表、本院98年7 月22日板院輔家科春信字第
    049554號函、本院民事執行處98年11月26日板院輔98司執實
    字第32380 號函、行政院金融監督管理委員會函、被繼承人
    之配偶丙○○之戶籍謄本各1 份（均影本）為證，自堪信為
    真實。
四、從而，聲請人以被繼承人戊○○之利害關係人身分聲請選任
    被繼承人之遺產管理人，即與首揭法條規定並無不合。茲因
    被繼承人戊○○之順位繼承人均已拋棄繼承，致聲請人無法
    對被繼承人之上開遺產行使債權，為此，聲請人聲請選定具
    有土地專業知識之地政士甲○○為被繼承人戊○○之遺產管
    理人，已據甲○○出具書狀表示同意，此有甲○○之身分證
    影本、同意書、新竹市地政士開業執照、土地登記專業代理
    人證書各1 件（均影本）在卷可稽。本院認為甲○○目前擔
    任地政士，其對於被繼承人遺產管理之相關法令具有專業知
    識，應認其對遺產處分之瞭解得較深入，就被繼承人之遺產
    管理較為方便，並就被繼承人遺產管理人職務之遂行，有所
    助益，亦不致有利害偏頗之虞，為保障被繼承人之利益及期
    程序之公正、公信起見，爰選任地政士甲○○為被繼承人劉
    戊○○之遺產管理人。是聲請人之聲請，核屬有據，應予准
    許。
五、依非訟事件法第21條第2 項，民事訴訟法第78條、第95條，
    裁定如主文。
中    華    民    國    99    年    3     月    30    日
                  家事法庭  法  官  林春長
以上正本證明與原本無異。
如不服本裁定應於送達後10日內向本院提出抗告狀。
中    華    民    國    99    年    3     月    30    日
                            書記官  高小婷

司法院資訊處製作；財團法人民間司法改革基金會備份。
